臺灣臺南地方法院刑事判決　　　　　　　　　　　　　九十一年度訴字第三七號
　　公　訴　人　臺灣台南地方法院檢察署檢察官
　　被　　　告　丁○○
　　指定辯護人　本院公設辯護人甲○○、丙○○
右列被告因違反毒品危害防制條例案件，經檢察官提起公訴（九十一年度偵字第二五
九八號），本院判決如左：
    主  文
丁○○連續販賣第一級毒品，累犯，處有期徒刑玖年，褫奪公權伍年。
扣案之第一級毒品海洛因捌包（合計淨重拾壹點伍肆公克，純質淨重伍點柒公克，不
含包裝袋）沒收銷燬。包裝袋捌只、行動電話機壹具，均沒收。販賣毒品所得新台幣
拾壹萬元沒收，如全部或一部不能沒收時，以其財產抵償之。
    事  實
一、丁○○於民國（下同）八十八年一月間，因違反肅清煙毒條例等案件，經本院判
    處有期徒刑一年八月確定，於九十年二月九日假釋出獄後，甫於同年七月十五日
    縮刑假釋期滿執行完畢，猶不知悔改，並基於意圖營利之概括犯意，以其所有0
    000000000號行動電話為聯絡工具，自九十年七月下旬（七月十五日以
    後）之某日起至九十一年三月四日中午十二時許止，連續在台南縣佳里鎮子良廟
    及台南縣麻豆鎮地三號乙○住處等地點，販賣第一級毒品海洛因三十餘次予乙
    ○（施用毒品部分另案偵辦），每次交易金額各約新台幣（以下同）一萬元，所
    得至少三十萬元，又自九十一年二月間某日起至同年三月四日中午近十二時許，
    在台南縣佳里鎮子良廟附近，以每次一包一千元之價格，販賣第一級毒品海洛因
    十餘次予戊○○（施用毒品部分另案偵案），所得至少一萬元。嗣於九十一年三
    月四日下午二時三十分許，經警在台南縣安定鄉安定二三五號戊○○住處內，查
    獲戊○○持有第一級毒品海洛因淨重０．０四公克（包裝重０．二三公克）及針
    筒三支後，戊○○供出毒品係向丁○○購得，惟須透過綽號「土豆」之乙○始可
    找到丁○○，並帶警於當日下午六時許，前往乙○住處前查獲乙○持有第一級毒
    品海洛因淨重二．九六公克（包裝重一．四五公克）及針筒一支（乙○與戊○○
    持有之毒品及針筒均另案扣押），乙○亦供出毒品係向丁○○所購得，並配合警
    方撥打上開行動電話向丁○○佯稱欲購買毒品，丁○○應允販賣後遂於同日夜間
    八時許攜帶海洛因八包（合計淨重十一．五四公克，包裝重一．八六公克，純質
    淨重五．七公克）前往乙○住處欲行交易，旋於交付毒品前為警當場查獲而未遂
    ，並在其身上起出上開海洛因毒品及注射針筒十二支、行動電話一具及現金七萬
    四千八百元等物品。
二、案經台南縣警察局善化分局報請臺灣臺南地方法院檢察署檢察官偵查起訴。
    理  由
一、訊據被告丁○○固供承曾經以上述對價販賣第一級毒品海洛因予乙○及戊○○，
    但辯稱：包含九十一年三月四日伊分別出售海洛因予乙○及戊○○各一次，伊先
    後共僅販賣乙○二、三次，販賣戊○○一次云云。然查上開販售事實與次數，業
    據證人乙○及戊○○於警訊及偵查中指證不移。次查本件係司法警察先行查獲證
    人戊○○持有與施用海洛因之事證，並依顏某供述查獲乙○施用海洛因毒品，而
    後因乙○之配合電洽被告前往其住處買賣海洛因而當場查獲被告等情，復據證人
    乙○、戊○○及李飛篁（善化分局偵查員）到庭結證屬實。再查被告係以000
    0000000號行動電話與乙○、戊○○連絡關於海洛因販賣事宜，亦據被告
    、乙○與戊○○一致供明在卷。而上述0000000000號行動電話自九十
    一年二月一日起至同年三月四日止，僅卅二日間，即有十二日與乙○以（０六）
    0000000號室內電話通話，八日與乙○以0000000000號行動電
    話通訊；另分別以（０六）0000000號室內電話及0000000000
    號行動電話與戊○○通話連絡各三日，有遠傳與和信電信股份有限公司雙向通聯
    紀錄在卷可按（證人乙○與戊○○之電話號碼均詳警訊筆錄所載、上開通話日期
    每日各通話一次至五次不等）。而被告與戊○○於本院調查中復供認：被告與乙
    ○、戊○○等人間並無特殊情誼，平時不會以電話聊天溝通，如有通電話即係洽
    購海洛因之事等語（見本院九十四月廿四日與六月十九日訊問筆錄）。上開事證
    相互印證比對，堪信證人乙○、戊○○二人於警訊及偵查中所陳交易次數為可信
    。被告所辯僅出售海洛因予乙○、戊○○各二、三次及一次，嗣並翻異前詞改稱
    亦會以電話與乙○、戊○○閒聊，顯均屬避重就輕之詞，不能採信。至於證人乙
    ○、戊○○於本院調查中均附合被告所供交易次數，證人乙○並證述其有時曾與
    被告以電話談天云云，亦屬為被告開脫之詞，同無足取。又查司法警察於九十一
    年三月四日先後自證人戊○○、乙○持有中查獲之白色粉末，均係被告所出售交
    付乙節，亦據被告與該等證人一致陳明無訛。該等證人與被告同日為警先後查獲
    之白色粉末，經送請法務部調查局鑑定後，確認均係第一級毒品海洛因無誤，其
    中證人戊○○持有之海洛因淨重０．０四公克（包裝重０．二三公克）、乙○持
    有之海洛因淨重二．九六公克（包裝重一．四五公克）、被告經查獲之海洛因八
    包合計淨重十一．五四公克（包裝重一．八六公克，純質淨重五．七公克），有
    該局九十一年四月十五日調科壹字第二００００三八六七至000000000
    號鑑定通知書影本三紙存卷可參。此外，復有被告於警訊及偵查中供承部分係被
    告出售海洛因予乙○及戊○○所獲價金之現款七萬四千八百元，及其用以通話聯
    絡販賣毒品事宜之行動電話機一具扣案可稽，事證明確，被告犯行堪以認定。
二、按海洛因係第一級毒品，為毒品危害防制條例第二條第二項第一款所明定；證人
    乙○於九十一年三月四日係配合司法警察向販售毒品之被告偽稱欲購買毒品，雖
    無實際購毒之真意，但被告既有販毒之故意，且依約攜帶毒品前往交付，即已著
    手實施販毒之行為，雖未及交付毒品及價金，該部分仍應論以販賣毒品未遂罪，
    最高法院八十九年台上字第一八四號判決及八十五年四月十日（八五）台文字第
    ○一九八號函附刑事庭決議要旨均足參照，故被告於九十一年三月四日夜間在乙
    ○住處為警查獲之當次販賣行為，係犯毒品危害防制條例第四條第五項、第一項
    販賣第一級毒品未遂罪。被告於該次販賣未遂行為以外之所為，係犯同條例第四
    條第一項之販賣第一級毒品罪。其持有第一級毒品之行為，為販賣行為所吸收，
    不另論罪。核被告所為數販賣既、未遂行為，時間緊接，所犯罪名相同，顯係出
    於概括之犯意為之，為連續犯，爰依刑法第五十六條之規定論以一販賣第一級毒
    品（既遂）罪，但因該罪之法定本刑為死刑、無期徒刑，依法不得加重其刑。又
    被告前於八十八年一月間，因違反肅清煙毒條例等案件，經本院判處有期徒刑一
    年八月確定，於九十年二月九日假釋出獄後，甫於同年七月十五日縮刑假釋期滿
    執行完畢，有臺灣臺南地方法院檢察署刑案資料查註紀錄表在卷可查，其於五年
    以內再犯本件有期徒刑以上之罪，為累犯，惟被告所犯之罪依法不得加重其刑，
    業如前述。再被告販賣毒品之對象僅有施用者乙○、戊○○二人，核屬最下游且
    情節最輕之毒品販售者，對社會危害尚非至為重大，而毒品危害防制條例第四條
    第一項販賣第一級毒品罪之法定本刑為死刑及無期徒刑，情輕法重，堪認被告犯
    罪之情狀尚可憫恕，爰依刑法第五十九條之規定，減輕其刑。爰審酌被告販毒行
    為對於國民身體健康及社會治安之危害程度，及其犯罪動機、目的、次數、手段
    ，暨犯罪後坦承部分犯行頗見悔意等一切情狀，量處如主文第一項所示之刑，以
    資懲戒。且依被告所犯販賣毒品之性質，本院認有褫奪公權之必要，併依刑法第
    三十七條第二項之規定，宣告褫奪公權五年。
三、扣案之第一級毒品海洛因八包（合計淨重十一．五四公克，純質淨重五．七公克
    ，不含包裝袋），為本件查獲之毒品，應依毒品危害防制條例第十八條第一項沒
    收銷燬；用以包裝上開海洛因之包裝袋八只及行動電話機一具，為被告所有供其
    販毒所用之物，應依同條例第十九條第一項沒收（公訴人認應依刑法第三十八條
    第一項第二款沒收尚有未洽）。被告販毒所得三十一萬元（販賣十餘次予戊○○
    ，每次一千元，以十次計，至少為一萬元；販賣予乙○部分，每次一萬元，以三
    十次計，至少為三十萬元），雖僅扣得部分款項，然不能證明未扣案部分業已費
    失，併依毒品危害防制條例第十九條第一項之規定宣告沒收，如全部或一部不能
    沒收時，以其財產抵償之（現金並無追徵其價額之必要）。至於扣自被告之針筒
    十二支，除堪用以施用毒品外，亦可供正當醫療行為使用，並非專供施用毒品之
    器具，且非供被告犯本件販賣罪名所用之物，不併宣告沒收；又扣自證人乙○與
    戊○○之毒品及針筒，係分屬乙○、戊○○所有之毒品與器物，宜另於其等所犯
    施用毒品案件中沒收，同不另為沒收之諭知，附此敘明。
據上論斷，應依刑事訴訟法第二百九十九條第一項前段，毒品危害防制條例第四條第
一項、第十八條第一項前段、第十九條第一項，刑法第十一條前段、第五十六條、第
四十七條、第五十九條、第三十七條第二項，判決如主文。
中      華      民      國    九十一    年      八      月     十三     日
                                  臺灣臺南地方法院刑事第四庭
                                          法  官  陳欽賢
右正本證明與原本無異。
如不服本判決，應於判決送達後十日內，向本院提出上訴狀。
                                          書記官  何小玉
中      華      民      國    九十一    年      八      月     廿七     日
附錄法條：
毒品危害防制條例第四條第一項。
製造、運輸、販賣第一級毒品者，處死刑或無期徒刑；處無期徒刑者，得併科新台幣
一千萬元以下罰金。
